臺灣基隆地方法院刑事判決　　　　　　　 96年度易字第399號
公　訴　人　臺灣基隆地方法院檢察署檢察官
被　　　告　乙○○
　　　　　　　　（現另案於臺灣臺北監獄士林分監執行中）
上列被告因竊盜案件，經檢察官提起公訴（96年度偵字第2872號
），被告就被訴事實為有罪之陳述，本院裁定改依簡式審判程序
審理後判決如下：
    主  文
乙○○連續竊盜，處拘役柒拾日，如易科罰金，以銀元佰元即
新臺幣玖佰元折算壹日，減為拘役拾伍日，如易科罰金，以銀
元佰元即新臺幣玖佰元折算壹日；又竊盜，處拘役拾日，如
易科罰金，以新臺幣壹仟元折算壹日，減為拘役拾伍日，如易科
罰金，以新臺幣壹仟元折算壹日。應執行拘役肆拾伍日，如易科
罰金，以銀元佰元即新臺幣玖佰元折算壹日。
    事  實
一、乙○○意圖為自己不法之所有，並基於竊盜之概括犯意，於
    下列時、地，連續徒手竊取他人之財物：
  (一)民國95年5 月間某日時（起訴書誤載為94年11月1 日），自
    未上鎖之大門侵入由庚○○管理之臺北縣汐止巿康寧街147
    號大廈內之「9 號撞球場」（業已停業，非住宅，亦非有人
    居住之建築物），徒手竊取庚○○管有之音響組合1 組（DV
    D2台、擴大器1 台，價值約新臺幣【下同】6,000 元）得手
    。
  (二)95年5 月間某日時，自未上鎖之工地大門侵入丁○○（起訴
    書誤載為林柏廷）管理之臺北縣汐止巿大同路147 號2 樓「
    禾進營造工程」新建大樓工地內（非住宅，亦非有人居住之
    建築物），竊取丁○○管有之電鑽及刨刀各1 支（合計價值
    約3,000 元）得手。
  (三)95年5 月間某日時，自未上鎖之工地大門侵入丙○○管理之
    臺北縣汐止巿大同路147 號1 樓新建大樓工地內（非住宅，
    亦非有人居住之建築物），徒手竊取丙○○管有之雷射水平
    儀1 個（價值約20,000元）得手。
  (四)95年6 月間某日時，在基隆巿七堵區之由己○○負責之萬瑞
    濱線第八標隧道工程旁工地，徒手竊取己○○管有之三角架
    監視器1 組（價值約4,000 元）得手。
二、乙○○另基於意圖為自己不法所有之竊盜犯意，於95年12月
    間某日時，自未上鎖之工地大門侵入由戊○○所有之臺北縣
    汐止巿瑞松街17及19號1 至5 樓之新建大樓內（非住宅，亦
    非現有人居住之建築物），徒手竊取戊○○所有之電纜線及
    電線1 批（價值約30,000元），得手後拜託不知情之張桂花
    為其剝除電線外包，乙○○再將其中21公斤之電線，持往臺
    北縣汐止巿大同路三段193 號，出售予不知情之蔡旼靜所經
    營之「晟宏資源回收公司」，得款4,500 元，供己花用完畢
    。
三、嗣於96年2 月14日晚間11時20分許，乙○○因持有第二級毒
    品安非他命3 包（起訴書誤載為第一級毒品海洛因3 包，乙○○涉犯施用第二級毒品部分，由檢察官另案偵辦），為警
    在其位於基隆市安樂區○○○路3 巷11之14號3 樓租住處前
    查獲，而於帶同員警返回上址住處搜索時，經執行搜索員警
    在屋內發現有來源可疑之音響組合1 組、電鑽及刨刀各1 支
    、雷射水平儀1 個、監視器1 組、銅線電線1 批（約15公斤
    ），經詢問乙○○上開物品來源後，乙○○始供承上情。
四、案經基隆市警察局第一分局移送臺灣基隆地方法院檢察署檢
    察官偵查後起訴。
    理  由
壹、程序事項：
    被告許智勝所犯者非為死刑、無期徒刑、最輕本刑為3 年以
    上有期徒刑之罪或高等法院管轄第一審案件，其於準備程序
    進行中，先就被訴事實為有罪之陳述，經告知其簡式審判程
    序之旨，並聽取公訴人、被告之意見後，本院業已依刑事訴
    訟法第284 條之1 、第273 條之1 第1 項之規定，裁定改以
    簡式審判程序進行本案之審理，是本案之證據調查，依刑事
    訴訟法第273 條之2 之規定，即不受同法第159 條第1 項、
    第161 條之2 、第161 條之3 、第163 條之1 及第164 條至
    第170 條規定之限制。
貳、實體事項：
一、上開事實，業據被告於本院審理時坦承在卷，並據證人即被
    害人庚○○、丁○○、丙○○、己○○及戊○○於警詢時指
    述在卷，另據證人即代被告剝除竊得電纜線外包之張桂花、
    證人即「晟宏資源回收公司」負責人蔡旼靜於警詢時指證明
    確，且有搜索扣押筆錄暨扣押物品目錄表影本各1 份、贓物
    認領保管單5 紙、證人蔡旼靜提出之被告出售電纜線筆記紙
    影本1 紙、被告指認現場及贓物照片10張等附卷可稽，被告
    之自白核與事實相符，可以採信。綜上，本案事證明確，被
    告之犯行洵堪認定，應依法論科。
二、論罪科刑：
  (一)核被告乙○○如事實欄一、二所示之行為，均係犯刑法第32
    0 條第1 項之普通竊盜罪。查被告如事實欄一所示之4 次竊
    盜行為後，刑法業於94年1 月7 日修正、94年2 月2 日公布
    ，並於95年7 月1 日起施行（下稱新法，修正前刑法稱舊法
    ）。又按「行為後法律有變更者，適用行為時之法律，但行
    為後之法律有利於行為人者，適用最有利於行為人之法律。
    」，新法第2 條第1 項定有明文。此條規定係規範行為後法
    律變更所生新舊法律比較適用之準據法，本身尚無新舊法比
    較之問題，於新法施行後，應一律適用新法第2 條第1 項之
    規定，為「從舊從輕」之比較，先予敘明（最高法院95年度
    第八次刑事庭會議決議一(一)參照）。又查被告如事實欄一所
    示之4 次竊盜行為後，刑法施行法於95年6 月14日修正，增
    定第1 條之1 ，明定中華民國94年1 月7 日刑法修正施行後
    ，刑法分則編所定罰金之貨幣單位為新台幣。94年1 月7 日
    刑法修正時，刑法分則編未修正之條文定有罰金者，自94年
    1 月7 日刑法修正施行後，就其所定數額提高為30倍，但72
    年6 月26日至94年1 月7 日新增或修正之條文，就其所定數
    額提高為3 倍。惟因原本刑法條文罰金之單位為銀元，與新
    台幣之折算比例為3 比1 ，復因罰金罰鍰提高標準條例第1
    條之適用，罰金數額業已提高10倍，因而實際上所得科處罰
    金之總數，固未提高，惟刑法第33條第5 款並經修正，罰金
    最低額由銀元1 元以上，修正為新台幣1,000 元以上，以百
    元計算之。因之刑法分則條文中有罰金刑者，其罰金之最低
    額業經修正為新台幣1,000 元以上，以舊法之規定有利被告
    ，本件被告所犯之竊盜罪法定刑中有罰金刑，故應依新法第
    2 條第1 項前段規定，適用被告行為時之刑法第320 條第1
    項（條文本身未修正）規定論處（最高法院95年度第八次刑
    事庭會議決議三(一)1.參照）。
  (二)又被告如事實欄一所示之4 次竊盜行為後之新法刪除刑法第
    56條連續犯之規定，是被告此4 次之竊盜行為，與其如事實
    欄二所示於新法施行後之1 次竊盜行為，雖無從論以連續犯
    ，然其如事實欄一所示之4 次竊盜行為，時間緊接，手法相
    似，且觸犯構成要件相同之罪名，顯基於概括犯意為之，依
    舊法規定本可論以一罪，惟依新法規定須數罪併罰，新法顯
    不利於被告，自應依新法第2 條第1 項前段規定，就被告如
    事實欄一所示之4 次竊盜行為，仍依舊法第56條連續犯規定
    論以一罪，並依法加重其刑（最高法院95年第八次刑事庭會
    議決議五(四)1.參照）。
  (三)又被告所犯如事欄一、二所示之竊盜行為，犯意各別，行為
    不同，應予分論併罰。
  (四)爰審酌被告正值壯年，不思以己力賺取財物，徒思以竊盜手
    段快速獲取財物，破壞他人財產安全，其行為雖殊不值取，
    然慮其行為手段平和，所得財物價值不高，且犯後於本院審
    理時坦承犯行等一切情狀，各量處如主文所示之刑。又被告
    上開2 次竊盜時間，均在96年4 月24日之前，且所犯普通竊
    盜罪，核與96年罪犯減刑條例第2 條第1 項第3 款之規定相
    符，合於減刑條件，爰依上開規定，各減輕其刑期二分之一
    。
  (五)又被告如事實欄一所示之4 次竊盜行為時之舊法第41條第1
    項前段規定：「犯最重本刑為五年以下有期徒刑以下之刑之
    罪，而受六個月以下有期徒刑或拘役之宣告，因身體、教育
    、職業、家庭之關係或其他正當事由，執行顯有困難者，得
    以一元以上三元以下折算一日，易科罰金。」，且被告行為
    時之易科罰金折算標準，修正前罰金罰鍰提高標準條例第2
    條前段（95年7 月1 日修正公布刪除）規定，就其原定數額
    提高為100 倍折算1 日，則本件被告行為時之易科罰金折算
    標準，應以銀元300 元折算1 日，經折算為新臺幣後，應以
    新臺幣900 元折算為1 日。惟新法第41條第1 項前段則規定
    ：「犯最重本刑為五年以下有期徒刑以下之刑之罪，而受六
    個月以下有期徒刑或拘役之宣告者，得以新臺幣一千元、二
    千元或三千元折算一日，易科罰金。」，比較新舊法易科罰
    金折算標準，以舊法之規定較有利於被告，則應依新法第2
    條第1 項規定，適用舊法第41條第1 項前段規定，就被告所
    犯如事實欄一所示之4 次竊盜行為，諭知其易科罰金之折算
    標準（最高法院95年度第八次刑事庭會議決議三(二)參照）。
    並另依新法第41條第1 項前段，就被告所犯如事實欄二所示
    之竊盜行為，諭知易科罰金之折算標準。
  (六)再被告如事實欄一所示之4 次竊盜行為時之舊法第51條規定
    ：「數罪併罰，分別宣告其罪之刑，依左列各款定其應執行
    者：」，其中第6 款規定：「宣告多數拘役者，比照前款定
    其刑期。但不得逾四個月」；惟被告行為後之新法第51條第
    6 款規定：「宣告多數拘役者，比照前款定其刑期。但不得
    逾一百二十日」，核新法第51條第6 款係為配合第33條第4
    款將拘役改以日數為單位，實際上科刑規範內容並無變更，
    自無新舊法比較之問題，應逕行適用新法第51條第6 款規定
    ，定被告應執行之刑。
  (七)另如(五)所述，被告如事實欄一所示之4 次竊盜行為後，刑法
    關於易科罰金之折算標準業經修正，且經比較結果，以舊法
    舊法第41條第1 項前段規定較有利於被告，是自應依新法第
    2 條第1 項前段規定，適用舊法第41條第1 項前段規定，就
    被告如事實欄一、二所示竊盜行為之應執行刑，諭知易科罰
    金之折算標準（最高法院95年度第八次刑事會議決議三(二)參
    照）。
據上論斷，應依刑事訴訟法第284 條之1 、第273 條之1 第1 項
、第299 條第1 項前段，中華民國96年罪犯減刑條例第2 條第1
項第3 款、第7 條、第9 條、第10條，刑法第2 條第1 項前段、
第56條（修正前）、第320 條第1 項、第41條第1 項前段（修正
前、後）、第51條第6 款，罰金罰鍰提高標準條例第1 條前段、
第2 條（修正前），現行法規所定貨幣單位折算新臺幣條例第2
條，刑法施行法第1 條之1 ，判決如主文。
本案經檢察官甲○○到庭執行職務。
中　　華　　民　　國　　96　　年　　7　　月　　25　　日
                  刑事第一庭法    官     劉桂金
以上正本證明與原本無異。
如不服本判決應於收受本判決後10日內向本院提出上訴書狀，其
未敘述上訴理由者，並得於提起上訴後10日內向本院補提理由書
狀（均須按他造當事人之人數附繕本）「切勿逕送上級法院」。
中　　華　　民　　國　　96　　年　　7　　月　　25　　日
                            書 記 官     鄧順生
附錄論罪法條：
刑法第320條第1項
意圖為自己或第三人不法之所有，而竊取他人之動產者，為竊盜
罪，處5 年以下有期徒刑、拘役或5 百元以下罰金。
